【裁判字號】    88,易,5350
【裁判日期】    890114
【裁判案由】    竊盜等
【裁判全文】
臺灣高雄地方法院刑事判決                        八十八年度易字第五三五號
    公  訴  人  臺灣高雄地方法院檢察署檢察官
    被      告  丁○○
右列被告因竊盜等案件，經檢察官提起公訴（民國八十八年度偵字第二三八五四號）
，甲○判決如左：
    主  文
丁○○被訴無故侵入住宅部分公訴不受理；被訴竊盜部分無罪。
    理  由
一、公訴意旨略以：丁○○意圖為自己不法之所有，於民國八十八年九月二十四日上
    午六時許，無故侵入丙○○位於高雄縣林園鄉○○路八巷三號住處，為搜尋欲竊
    取財物，而在屋內翻箱倒櫃之際，旋為丙○○發覺。因認丁○○涉有刑法第三百
    零六條、第三百二十條第一項、第二項（公訴人漏載第二項）無故侵入住宅罪及
    竊盜未遂罪嫌，並二罪間具有方法結果牽連關係，應從一重處斷云云。
二、按告訴或請求乃論之罪，未經告訴、請求或其告訴、請求經撤回或已逾告訴期間
    者，應諭知不受理判決。刑事訴訟法第三百零三條第三款定有明文。無故侵入他
    人住宅或建築物者，須告訴乃論。刑法第三百零八條第一項、第三百零六條亦著
    有明文。次按犯罪事實應依證據認定之，無證據不得推定其犯罪事實，又不能證
    明被告者，應諭知無罪之判決，刑事訴訟法第一百五十四條、第三百零一條第一
    項定有明文。又按刑事訴訟法上所謂認定犯罪事實之證據，係指足以認定被告確
    有犯罪行為之積極證據而言，如未能發現相當證據或證據不足以證明，自不能以
    推測或擬制之方法，以為裁判基礎，最高法院二十九年上字第三一０五號及四十
    年台上字第八十六號分別著有判例；又認定不利於被告之事實，須依積極證據，
    苟積極證據不足為不利被告之認定時，即應為有利於被告之認定，更不必有何有
    利之證據，最高法院三十年上字第八一六號判例參照。
三、公訴人認被告涉有前開罪嫌，無非以被告業已坦承侵入住宅，並據告訴人丙○○
    指訴綦詳，且被告無故入侵告訴人住宅，無法提出合理證明，復有現場照片四幀
    在卷可稽，被告顯有不法所有意圖，足見其確涉有無故侵入住宅等罪嫌，為其論
    據。
四、訊據被告固不否認於上開時間，侵入告訴人丙○○住處，並推倒屋內桌子等情，
    惟堅詞否認有何竊盜未遂犯行，辯稱：伊當時因喝醉酒，誤入告訴人住處，雖推
    倒該處桌子，惟並未翻箱倒櫃，亦無竊盜之不法犯意或行為等語。
五、經查：
（一）被訴無故侵入住宅部分：告訴人於甲○審理中，當庭請求撤回無故侵入住宅部
      分之告訴，有審判筆錄在卷可稽。揆諸上開說明，應依刑事訴訟法第三百零三
      條第三款諭知不受理判決。
（二）被訴竊盜未遂部分：
    １、被告於警訊中固供承：曾翻箱尋找桌內物品（見警卷第一頁背面）云云，惟
        於警、偵訊及審理中，則否認進入屋內竊盜財物，並以上揭情詞置辯。從而
        ，被告是否具有竊盜犯意，並著手竊盜行為，即非無疑！再參酌告訴人於警
        訊中始終指述：被告從伊住處後門進入，翻倒屋內桌子，即為伊發現，而報
        警處理（參見警卷第二頁背面）等語，並無隻字片語提及被告於進入屋內後
        ，曾翻箱倒櫃；暨於審理中到庭證述：被告一進入屋內，即為伊發現，被告
        只將桌子翻倒，並未翻箱倒櫃（見審判筆錄）等情，已徵被告並未進入屋內
        翻箱倒櫃，則被告於警訊中供承上開情詞，顯與實情不符。此外，依當時告
        訴人屋內僅發現客廳桌子翻倒之情狀，亦有照片影本四幀附於警卷可稽，益
        徵被告於警、偵訊及審理中所辯情節，核與客觀事實相符。是公訴人遽認被
        告侵入告訴人住處翻箱倒櫃，著手竊盜未遂，即屬誤會。
    ２、又甲○審理中，以證人身分傳訊告訴人及當時在場之告訴人之子乙○○到庭
        分別證述當時如何發現被告？被告在屋內作何事？被告為何進入屋內？而按
        丙○○關於上情，證稱：「（當天）我在後面洗衣服發現被告，被告從我後
        門進來，我喊稱『進來作什麼』，被告一言不發，衝進來，將我客廳長條桌
        子掀倒了」、「（被告掀倒桌子後，有何舉動？）沒有，我推他出去，被告
        也被我推出後門，我喊我兒子叫警員，警員將被告抓去警局」（見甲○審判
        筆錄）等語，核與乙○○證述：「被告從我屋後進來，後門未鎖，我在前面
        聽見我母親喊『你為何進來，作什麼』，被告從屋後進來，一開門我母親便
        見到被告」、「是，被告突然翻我家桌子」、「（被告翻桌子後，有何行止
        ？）我母親推他出去，被告也從後門被推出去」、「被告一進來便被我們發
        現，未翻箱倒櫃，未偷取財物」（見審判筆錄）等情相符，足徵被告甫從後
        門進入告訴人住處，即為告訴人發現，而於突然衝前推倒屋內桌子後，隨即
        為告訴人推出屋外無訛。是被告執上開情詞置辯，洵屬可採。堪認被告並無
        竊盜之不法意圖，亦無著手竊盜之行為。從而，公訴人指摘被告進入屋內著
        手翻箱倒櫃，並竊取財物未得逞，並非實情，難予採信。
    ３、綜上所述，被告既無竊盜犯意，復無著手竊盜之行為，難謂被告有何竊盜未
        遂之行為。此外，復查無其他積極證據，足資證明被告有何著手竊盜未遂之
        犯行，本件不能證明被告此部分犯罪。則公訴人認被告涉犯竊盜未遂罪嫌，
        容有誤會，依首揭法條、判例規定，就此部分為被告無罪之諭知。
據上論斷，應依刑事訴訟法第三百零一條第一項前段、第三百零三條第三款，判決如
主文。
本案經檢察官蔡國卿到庭執行職務。
中      華      民      國    八十九    年      一      月      十四    日
                                  臺灣高雄地方法院刑事庭
                                      法  官    李  昭  彥
右正本證明與原本無異。
如不服本判決，應於判決送達後十日內，向甲○提出上訴狀。
                                      書記官    李  良  倩
中      華      民      國    八十九    年      一      月      十四    日


司法院資訊處製作；財團法人民間司法改革基金會備份。
